# 请教陈版，关于预期信用损失三阶段模型剩余期限的问题。

提问人：hybird 时间：2020-07-27 14:07:00
其他应收款根据预期信用损失三阶段模型考虑预期信用损失，若一笔往来借款，在 2019 年 12 月 31 日，剩余期限为 12个月，在 2020 年 6 月 30 日仍未偿还，剩余期限仅有 6 个月，假设该笔借款阶段划分、穆迪评级、担保级别、外部环境等关键性指标均未发生变化，剩余期限的减少导致计算的预期信用损失比例（ECL比例）下降一半，直接导致同一笔借款在 2020 年 6 月 30 的预期信用损失较去年年底减少一半。
根据准则中解释：一般而言，在信用风险不变的情况下，金融工具的存续期越长，则违约概率越高。随着存续期的消减，违约概率一般也逐渐降低（对于仅在临近到期日才具有重大付款义务的金融工具而言，发生违约的概率不一定随时间的推移而降低）。
但一般情况下的往来借款均为临近到期日才具有重大付款义务，该种情况下，需要将剩余期限与 2019 年 12 月 31 日保持一致，手工修改为 12 个月吗?保持预期信用损失一致吗？

回答人：chenyiwei
剩余期限并不是确定信用风险的唯一考虑因素，也不是主要考虑因素。如你引用的准则指南所述，“对于仅在临近到期日才具有重大付款义务的金融工具而言，发生违约的概率不一定随时间的推移而降低”。如果该笔款项尚未逾期，且债务人的信用状况未见恶化的，建议保持 2020 年 6 月末的坏账准备至少不低于 2019 年末已计提的准备。